【裁判字號】    99,交聲,3286
【裁判日期】    991231
【裁判案由】    聲明異議
【裁判全文】
臺灣高雄地方法院交通事件裁定        99年度交聲字第3286號
原處分機關  高雄市政府交通局
異  議  人  賴建銘
上列異議人因違反道路交通管理處罰條例案件，對於高雄市政府
交通局民國99年12月2 日所為之裁決（高市交裁字第裁32-NJ000
0000號），聲明異議，本院裁定如下：
    主  文
異議駁回。
    理  由
一、原處分意旨略以：異議人即受處分人賴建銘( 下稱異議人)
    於民國99年8 月24日上午10時6 分許，騎乘高雄市政府警察
    局新興分局所有車號106-EDS 號重型機車行經高雄市○○區
    ○○路江山加油站前，因駕車行經有燈光號誌管制之交岔路
    口闖紅燈，為高雄縣政府警察局( 現改制為高雄市政府警察
    局) 逕行舉發，爰依道路交通管理處罰條例第53條第1 項之
    規定裁處罰鍰新臺幣（下同）1, 800元，並依同條例第63條
    第1 項規定記違規點數3 點等語。
二、異議意旨略以：異議人任職於高雄市政府警察局新興分局中
    正三路派出所，因於99年8 月24日依屏東地方法院審理聲明
    異議案件之需要，異議人於該日執行出庭作證勤務，異議人
    當日係擔任上午8 時至10時之勤務，於同日上午9 時40分許
    ，經該派出所副所長指派其他同仁接替異議人勤務，並於同
    日上午9 時50分許完成武器裝備交接之後，異議人即騎乘警
    用機車奉命前往屏東地院出庭，惟因公時間急迫，為期準時
    出庭，異議人遂依「警察人員駕車安全考核實施要點」第2
    點第1 項第4 款「執行其他緊急任務」之規定，啟用警示燈
    及警鳴器前往屏東地院出庭，故異議人實乃執行其他緊急任
    務之需，不慎於上開時地闖紅燈通過該路口，爰據此聲明異
    議，請求撤銷原處分云云。
三、按汽車駕駛人，行經有燈光號誌管制之交岔路口闖紅燈者，
    處1,800 元以上5,400 元以下罰鍰，並記違規點數3 點，道
    路交通管理處罰條例第53條第1 項、第63條第1 項第3 款分
    別定有明文。另按警察人員駕車應遵守道路交通法規及下列
    規定：( 一) 執行下列緊急任務時，得啟用警示燈及警鳴器
    ，依法行使交通優先權，惟仍應顧及行人及其他車輛安全：
    1.搶救災難或重大事故，馳往現場。2.緝捕現行犯、逃犯。
    3.取締重大交通違規不服攔檢稽查，不立即制止，有危害交
    通安全之虞者。4.執行其他緊急任務，警察人員駕車安全考
    核實施要點第2點第1項亦有明文規定。
四、經查：
  (一)本件異議人於99年8 月24日上午10時6 分許，騎乘高雄市政
    府警察局新興分局所有車號106-EDS 號重型機車行經有燈光
    號誌管制之高雄市○○區○○路江山加油站前，因闖紅燈為
    警逕行舉發等情，業據異議人坦承不諱，並有高雄縣政府警
    察局99年9 月29日高警交字第NJ0000000 號舉發違反道路交
    通管理事件通知單、高雄市政府交通局99年12月2 日高市交
    字第裁32-NJ0000000號號裁決書、高雄市政府交通局送達證
    書、違反道路交通管理處罰條例逕行舉發案件汽車所有人提
    供違規駕駛人申報單各1 份及現場照片2 張在卷可佐，此部
    分事實足堪認定。
  (二)異議人雖以前揭情詞置辯，惟查，異議人於本院訊問程序中
    陳稱伊大約在屏東地院開庭前2 個星期左右收到庭期通知書
     (見本院訊問筆錄第1 頁) ，顯見該庭期通知書早已送達異
    議人並使其知悉，則異議人應可事先向其長官報備並安排調
    動勤務，而得以防止無法準時到庭之情況發生，從而，異議
    人所稱急迫情況應不存在。再者，出庭作證乃異議人本於證
    人身分依法應負之義務，與其日常勤務之執行欠缺直接關聯
    性，查諸警察人員駕車安全考核實施要點第2 點第1 項第1
    款至第3 款之規定，均仍以與警察人員執行日常勤務之內容
    具有關聯性為必要，則該條項第4 款所謂「執行其他緊急任
    務」，自亦應以與警察人員從事勤務內容有關之緊急任務為
    限，而非毫無限制均得適用該款規定。從而，異議人辯稱其
    係依警察人員駕車安全考核實施要點」第2 點第1 項第4 款
    「執行其他緊急任務」之規定，啟用警示燈及警鳴器前往屏
    東地院出庭，並以此主張免責，即無可採。
五、綜上，異議人確有裁決書所載違規情事，且無其他阻卻責任
    事由，揆諸首揭法文規定，原處分機關援引道路交通管理處
    罰條例第53條第1 項、第63條規定，對異議人裁處罰鍰1,80
    0 元，並記違規點數3 點，並無違誤。異議人執上開情詞，
    提起本件聲明異議，洵無理由，應予裁定駁回。
據上論斷，爰依道路交通管理處罰條例第87條第2 項、道路交通
事件處理辦法第18條，裁定如主文。
中    華    民    國    99    年    12    月    31    日
                  交通法庭  法  官   謝琬萍
上正本證明與原本無誤。
如不服本裁定，應於送達後5日內，向本院提出抗告狀。
中    華    民    國    99    年    12    月    31    日
                             書記官   董明惠

司法院資訊處製作；財團法人民間司法改革基金會備份。
